臺北高等行政法院判決
　　　　　　　　　　　　　　　　 95年度訴更一字第00182號
　　　　　　　　　　　　　　　.
原　　　告　甲○○
被　　　告　財政部
代　表　人　乙○○（部長）
訴訟代理人　丙○○
上列當事人間因資遣事件，原告不服行政院中華民國93年7 月12
日院臺訴字第0930086563號訴願決定，提起行政訴訟，本院以94
年6 月6 日93年度訴字第3016號裁定駁回原告之訴。原告不服，
提起抗告，經最高行政法院95年9 月28日95年度裁字第2165號裁
定廢棄原裁定關於原告請求被告作成給付補償及其利息之行政處
分暨該訴訟費用部分，發回本院重新審理，本院判決如下：
    主  文
原告之訴駁回。
第一審及發回前上訴審訴訟費用（除確定部分外），由原告負擔
。
　　事  實
一、事實概要：
    原告前係臺灣土地開發信託投資股份有限公司（下稱臺開公
    司）員工，該公司原為臺灣省政府所屬省營事業機構並於民
    國（下同）88年1 月8 日移轉民營，嗣配合「臺灣省政府功
    能業務與組織調整暫行條例」第4 條第3 項規定，於88年7
    月1 日起改由被告賡續辦理其民營化後員工權益補償事宜。
    茲原告係該公司移轉民營時繼續留用人員，於93年3 月5 日
    向被告請願以，臺開公司未於90年3 月原告辦理離職時發給
    資遣給與及未依「公營事業移轉民營條例」第8 條第3 項規
    定，加發6 個月薪給及1 個月預告工資，請求被告儘速依「
    公營事業移轉民營條例」補發資遣給與及加發6 個月薪給及
    1 個月預告工資，被告以原告陳請補發資遣給與及加發6 個
    月薪給及1 個月預告工資，為臺開公司之事實認定權責，且
    原告與臺開公司間僱傭關係之認定，以及原告是否符合該公
    司資遣要件，亦為臺開公司權責，被告爰於93年3 月15日以
    台財人字第0930013169號書函移請臺開公司依規定核處逕復
    原告並副知被告，原告即以被告上開書函為行政處分，提起
    訴願，經行政院93年7 月12日院臺訴字第0930086563號訴願
    決定不受理。原告猶未甘服，向本院提起行政訴訟，本院以
    94年6 月6 日93年度訴字第3016號裁定駁回原告之訴。原告
    不服，提起抗告，經最高行政法院95年9 月28日95年度裁字
    第2165號裁定廢棄原裁定關於原告請求被告作成給付補償及
    其利息之行政處分暨該訴訟費用部分，發回本院更新審理。
二、兩造聲明：
　(一)原告聲明：
    被告應為給付原告按民營化當時（88年1 月8 日）薪給標準
    6 個月薪給、1 個月預告工資及勞保權益損失之補償並加計
    自離職之日起至返還日止，按年息5%計算之利息之行政處分
    。
　(二)被告聲明：原告之訴駁回。
三、兩造之爭點：
    原告自臺開公司自請辭職，而非臺開公司予以資遣，有無「
    公營事業移轉民營條例」第8 條第3 項規定之適用？
　(一)原告主張之理由：
    1.依據80年6 月19日修正公布之公營事業移轉民營條例第8
      條第3 、4 、5 項及第11條分別明定公營事業移轉為民營
      後繼續留用人員，其於移轉之日起5 年內資遣者，按從業
      人員移轉民營當時或資遣時之薪給標準，擇優核給資遣給
      與，並按移轉民營當時薪給標準加發6 個月薪給及1 個月
      預告工資，前項補償辦法由主管機關擬訂報請行政院核定
      之、所加發之薪給及補償各項損失之費用由第11條所定之
      政府編列民營化員工權益補償金專案預算支應，但得由所
      得資金內先行支用並補辦預算。據此，本件已由行政院核
      定過並已專案編列預算支應，屬於公法上之給付義務。
    2.公營事業移轉民營條例第8 條第3 項之規定於82年間因適
      用上發生爭議，經立法院聲請司法院解釋，83年6 月作出
      大法官釋字第351 號解釋，其理由書中明確擴張解釋公營
      事業移轉民營條例第8 條第3 項之「資遣」與「離職」之
      文義相同，使公營事業之從業人員於移轉民營當時未離職
      而於其後5 年內資遣（離職）者，所受之離職優惠給與與
      移轉民營當時離職者是一致的，以呼應其解釋文所載：「
      以維持不隨同移轉人員與繼續留用人員待遇之平衡」之主
      要立法意旨；否則若將資遣之決定權掌控於資方之手，在
      資遣給與上，勞資立場顯然相對立，在民營化後5 年內資
      方只要透過降薪、降職、處分、記過及調職等之任何手段
      即可輕易迫使勞方自行離職來規避給與，則該條之立法意
      旨將蕩然無存；被告主張：「繼續留用人員與離職人員之
      權益是有所區別」，並以此聲明駁回原告訴願之請求，其
      明顯歧視繼續留用人員，完全抵觸釋字第351 號解釋之立
      法意旨。
    3.請願法第2 條規定：人民對其權益之維護，得向職權所屬
      之主管行政機關請願。請願法第8 條規定：各機關處理請
      願案件，應將其結果通知請願人。訴願法第2 條規定：人
      民因中央或地方機關對其依法申請之案件，於法定期間內
      應作為而不作為，認為損害其權利或利益者，亦得提起訴
      願。行政訴訟法第5 條規定：人民因中央或地方機關對其
      依法申請之案件，於法令所定期間內應作為而不作為，認
      為其權利或法律上利益受損害者，經依訴願程序後，得向
      高等行政法院提起請求該機關應為行政處分或應為特定內
      容之行政處分之訴。本件原告於90年4 月1 日離職時，被
      告即應依法給付而未給付，93年3 月5 日原告提出請願，
      被告卻將之函移臺開公司核處逕復即置之不理，被告身為
      主管行政機關，怠忽職責，漠視人民權益，應作為而不作
      為，原告復提起訴願，惟行政院卻以本件屬私法上契約爭
      執，應循民事訴訟途徑解決及被告並無行政處分不產生具
      體法律效果等理由，作出訴願不受理之決定。本件依據公
      營事業移轉民營條例及釋字第351 號解釋，顯非私法上契
      約爭執，與釋字第305 號解釋無涉，由訴願決定書內容可
      知，其並不知主要給付義務人為政府，亦不問被告是否依
      法應為行政處分而消極不為行政處分，只以被告並未對原
      告之請求有所准駁即作出訴願不受理之決定，原告之權利
      及法律上利益已嚴重受損。
　(二)被告主張之理由：
    1.公營事業移轉民營條例第8 條規定：「（第2 項）公營事
      業轉為民營型態之日，從業人員不願隨同移轉者…，應辦
      理『離職』。其離職給與，應依勞動基準法退休金給與標
      準給付，…，並加發移轉時薪給標準6 個月薪給及1 個月
      預告工資；…。（第3 項）移轉為民營後繼續留用人員，
      得於移轉當日由原事業主就其原有年資辦理結算，…。但
      不發給6 個月薪給及1 個月預告工資。其於移轉之日起5
      年內『資遣』者，按從業人員移轉民營當時或資遣時之薪
      給標準，擇優核給資遣給與，並按移轉民營當時薪給標準
      加發6 個月薪給及1 個月預告工資。」司法院釋字第351
      號解釋：「公營事業移轉民營條例第8 條第2 項係就不隨
      同移轉之從業人員所作之規定，其第3 項則係就繼續留用
      之從業人員所作之規定，依該第3 項前段規定，僅在就繼
      續留用人員之原有年資辦理結算範圍內，始依前項（第2
      項）所定結算標準辦理。綜觀該條全文立法意旨，在移轉
      民營當時，對於繼續留用人員之給與，並不包括第2 項關
      於加發6 個月薪給在內，以維持不隨同移轉人員與繼續留
      用人員待遇之平衡。」是以，依上開條例規定及司法院解
      釋，公營事業移轉民營時不隨同移轉人員與繼續留用人員
      間，其權益係有所區別。換言之，依公營事業移轉民營條
      例規定公營事業民營時選擇不願繼續留任之人員，其於離
      職時，除核發離職給與外，均一律發給6 個月薪給及1 個
      月預告工資，惟移轉民營時繼續留用人員，除須符合該公
      司移轉之日起5 年內辦理外，尚需符合「資遣」之要件。
      易言之，該等人員於該公司移轉之日起5 年內加發6 個月
      薪給及1 個月預告工資以及核發資遣給與，係以其符合「
      資遣」要件為前提。惟原告90年3 月5 日於臺開公司鳳山
      分公司簽略以「因個人生涯規劃考量，擬請准予辭職」，
      爰臺開公司90年3 月12日90管人字第01744 號員工任免通
      知書動態原因為「辭職」並非「資遣」﹔另臺開公司93年
      3 月18日93管人字第001119號函答覆原告，原告向被告請
      願補發資遣費案，經查係自願辭職，不符請領資遣費要件
      。因此，原告雖於臺開公司移轉民營後5 年內離職，但既
      非「資遣」自無得加發6 個月薪給及1 個月預告工資之問
      題。
    2.按「勞動基準法」第17條規定﹕「雇主依前條終止勞動契
      約者，應…發給勞工資遣費。」即由雇主終止勞動契約者
      為「資遣」。同法第18條規定﹕「有左列情形之一者，勞
      工不得向雇主請求加發預告工資及資遣費﹕一、依第12條
      或第15條規定終止勞動契約者。」亦即由勞工終止勞動契
      約者為「辭職」。原告不查，於訴狀敘以「司法院釋字第
      351 號解釋理由書明確擴張解釋『公營事業移轉民營條例
      』第8 條『資遣』與『離職』之文義相同」，顯係曲解法
      令。又，原告行政起訴狀稱，「若將資遣之決定權掌控於
      資方之手，在資遣給與上，勞資立場顯然相對立，在民營
      化後5 年內資方只要透過降薪、處分、記過及調職等之任
      何手段即可輕易迫使勞方自行離職來規避給與」等語，設
      若臺開公司於民營化後5 年內有上開情事，透過降薪、處
      分、記過及調職等手段逼迫勞方，勞方應依「勞資爭議處
      理法」規定申請調解，該法第7 條規定﹕「勞資爭議在調
      解或仲裁期間，資方不得因該勞資爭議事件而歇業、停工
      、終止勞動契約或為其他不利於勞工之行為。」而原告於
      選擇自行辭職後，卻要求以「資遣」之條件補發按臺開公
      司移轉民營當時薪給標準加發6 個月薪給及1 個月預告工
      資與勞保權益損失補償，並無理由，亦無法可據。
    3.復查被告88年8 月27日台財人第880581368 號函請臺開公
      司等原為臺灣省政府所屬省營事業機構略以，「…貴行（
      公司）民營時留用人員退休、資遣加發6 個月薪給部分，
      亦授權由貴公司依現行法令核辦，並於每月10日前將上月
      份辦理案件依附表填送本部請撥經費」﹔茲以本案原告係
      自臺開公司「辭職」而非由臺開公司「資遣」，臺開公司
      爰以不符請領資遣費要件未函報被告請撥經費，是以被告
      對原告並無依法應作為之義務而不作為。原告訴狀指稱，
      「本年3 月5 日提出請願，被告卻將之函移臺灣土地開發
      信託投資﹙股﹚公司核處逕復即置之不理，被告身為主管
      行政機關，怠忽職責，漠視人民權益，應作為而不作為，
      原告只好提起訴願，…乃依法提起被告應為特定內容之行
      政處分之訴。」不僅與事實不符且適用法規顯有違誤。
    4.綜上，原告如係由臺開公司依規定予以「資遣」，臺開公
      司應先行依公營事業移轉民營條例第8 條第3 項及勞動基
      準法等相關規定，支付原告自該公司移轉民營之日起至其
      離職之日止之資遣給與及1 個月預告工資（按：原告就此
      抗告部分，業經最高行政法院95年度裁字第02165 號裁定
      駁回），另再造冊函請被告核撥加發6 個月薪給，再轉發
      原告。惟原告90年3 月5 日於臺開公司鳳山分公司簽略以
      「因個人生涯規劃考量，擬請准予辭職」，爰臺開公司90
      年3 月12日90管人字第01744 號員工任免通知書動態原因
      為「辭職」並非「資遣」；另臺開公司93年3 月18日93管
      人字第001119號函答覆原告，其向被告請願補發資遣費案
      ，經查係自願辭職，不符「公營事業移轉民營條例」第8
      條第3 項請領資遣費之要件。再查原告93年11月26日之行
      政訴訟補充理由狀，亦表示其從未否認自請辭職。因此，
      原告雖於臺開公司移轉民營後5 年內辭職而離職，但既非
      「資遣」，自無得依「公營事業移轉民營條例」第8 條第
      3 項加發6 個月薪給之問題。
　　理  由
一、本件起訴時被告之代表人原為林全，嗣變更為乙○○，經其
    聲明承受訴訟，核無不合，應予准許。又原告經合法通知，
    未於言詞辯論期日到場，核無行政訴訟法第218 條準用民事
    訴訟法第386 條所列各款情形，爰依被告之聲請，由其一造
    辯論而為判決。
二、原告前係臺灣土地開發信託投資股份有限公司（下稱臺開公
    司）員工，該公司原為臺灣省政府所屬省營事業機構並於民
    國（下同）88年1 月8 日移轉民營，嗣配合「臺灣省政府功
    能業務與組織調整暫行條例」第4 條第3 項規定，於88年7
    月1 日起改由被告賡續辦理其民營化後員工權益補償事宜。
    茲原告係該公司移轉民營時繼續留用人員，於93年3 月5 日
    向被告請願以，臺開公司未於90年3 月原告辦理離職時發給
    資遣給與及未依「公營事業移轉民營條例」第8 條第3 項規
    定，加發6 個月薪給及1 個月預告工資，請求被告儘速依「
    公營事業移轉民營條例」補發資遣給與及加發6 個月薪給及
    1 個月預告工資，被告以原告陳請補發資遣給與及加發6 個
    月薪給及1 個月預告工資，為臺開公司之事實認定權責，且
    原告與臺開公司間僱傭關係之認定，以及原告是否符合該公
    司資遣要件，亦為臺開公司權責，被告爰於93年3 月15日以
    台財人字第0930013169號書函移請臺開公司依規定核處逕復
    原告並副知被告，原告即以被告上開書函為行政處分，提起
    訴願，經行政院93年7 月12日院臺訴字第0930086563號訴願
    決定不受理。原告猶未甘服，向本院提起行政訴訟，並為事
    實欄所載各節之主張，本院以94年6 月6 日93年度訴字第30
    16號裁定駁回原告之訴。原告不服，提起抗告，經最高行政
    法院95年9 月28日95年度裁字第2165號裁定廢棄原裁定關於
    原告請求被告作成給付補償及其利息之行政處分暨該訴訟費
    用部分，發回本院更新審理。是本件應審酌者厥為：原告自
    臺開公司自請辭職，而非臺開公司予以資遣，有無「公營事
    業移轉民營條例」第8 條第3 項規定之適用？
三、經查：
  (一)按公營事業移轉民營條例第8 條規定：「（第1 項）公營事
    業轉為民營型態之日，從業人員願隨同移轉者，應隨同移轉
    。但其事業改組或轉讓時，新舊雇主另有約定者，從其約定
    。（第2 項）公營事業轉為民營型態之日，從業人員不願隨
    同移轉者或因前項但書約定未隨同移轉者，應辦理離職。其
    離職給與，應依勞動基準法退休金給與標準給付，不受年齡
    與工作年資限制，並加發移轉時薪給標準6 個月薪給及1 個
    月預告工資；其不適用勞動基準法者，得比照適用之。（第
    3 項）移轉為民營後繼續留用人員，得於移轉當日由原事業
    主就其原有年資辦理結算，其結算標準依前項規定辦理。但
    不發給6 個月薪給及1 個月預告工資。其於移轉之日起5 年
    內資遣者，按從業人員移轉民營當時或資遣時之薪給標準，
    擇優核給資遣給與，並按移轉民營當時薪給標準加發6 個月
    薪給及1 個月預告工資。（第4 項）前項被資遣人員，如符
    合退休條件者，另按退休規定辦理；依第2 項辦理離職及依
    前項資遣者，有損失公保養老給付或勞保老年給付者，補償
    其權益損失；移轉民營時留用人員，如因改投勞保致損失公
    保原投保年資時，應比照補償之；其他原有權益如受減損時
    ，亦應予以補償。（第5 項）前項補償辦法，由事業主管機
    關擬訂，報請行政院核定之。（第6 項）依本條所加發之6
    個月薪給及補償各項損失之費用，應由政府負擔。（第7 項
    ）依第2 項辦理離職人員及第3 項被資遣人員，再至其他公
    營事業任職時，不再適用6 個月加發薪給、1 個月預告工資
    及權益損失補償之規定；計算年資結算及離職給與時，前後
    公營事業每滿1 年給予兩個基數之工作年資，合計不得高於
    15年。（第8 項）原公營事業移轉民營後繼續留用人員，義
    務役年資併計補發，於87年6 月5 日仍在職者，其年資結算
    比照公務人員併計義務役年資，並以民營化當時據以結算離
    職給與之薪給標準為計算義務役年資補發之基數標準。但民
    營化當時結算之年資已逾30年者，其義務役年資不得併計。
    」同法第15條第1 項規定：「公營事業移轉民營，政府所得
    資金，除先行支應第8 條第6 項規定之加發6 個月薪給與補
    償各項損失之費用及政府負擔之民營化所需支出，並得部分
    撥入特種基金外，其餘均應繳庫，並應作為資本支出之財源
    。」依上規定，公營事業移轉民營條例第8 條規定之加發之
    6 個月薪給及補償各項損失之費用，係政府所給予原公營事
    業人員之補償，並非各公營事業與其人員間基於其僱用關係
    而為給付。且觀卷附各公營事業轉民營之企業，其人員經資
    遣或強制退休時，由各該企業報請相對人核發，亦可知應由
    各事業主管機關核定，非由該轉民營企業發給。本件原告第
    1 項聲明，係依上開規定請求事業主管機關即被告給予之補
    償，應係公法事件，核先敘明。（參最高行政法院95年9 月
    28日95年度裁字第2165號裁定發回意旨）
  (二)依上開公營事業移轉民營條例第8 條第2 、3 、4 項規定，
    公營事業民營時選擇不願繼續留任之人員，其於離職時，除
    核發離職給與外，均一律發給6 個月薪給及1 個月預告工資
    ，惟移轉民營時繼續留用人員，除須符合該公司移轉之日起
    5 年內辦理外，尚需符合「資遣」之要件，始得請求加發6
    個月薪給及1 個月預告工資以及勞保權益損失之補償。易言
    之，該等人員於該公司移轉之日起5 年內加發6 個月薪給及
    1 個月預告工資以及核發勞保權益損失之補償，係以其符合
    「資遣」要件為前提。惟原告於90年3 月離職，係自己提出
    辭職，此有原告90年3 月5 日於臺開公司鳳山分公司簽呈略
    以「因個人生涯規劃考量，擬請准予辭職」可稽（參財政部
    陳情案件卷第1 頁原告辭職簽呈），另臺開公司90年3 月12
    日90管人字第01744 號員工任免通知書動態原因，亦記載原
    告為「辭職」，並非「資遣」。因此，原告雖於臺開公司移
    轉民營後5 年內離職，但既非「資遣」，自無得加發6 個月
    薪給及1 個月預告工資以及勞保權益損失補償之問題。
  (三)原告雖稱：公營事業移轉民營條例第8 條第3 項之規定於82
    年間因適用上發生爭議，經立法院聲請司法院解釋，83年6
    月作出大法官釋字第351 號解釋，其理由書中明確擴張解釋
    公營事業移轉民營條例第8 條第3 項之「資遣」與「離職」
    之文義相同，使公營事業之從業人員於移轉民營當時未離職
    而於其後5 年內資遣（離職）者，所受之離職優惠給與與移
    轉民營當時離職者是一致的，以呼應其解釋文所載：「以維
    持不隨同移轉人員與繼續留用人員待遇之平衡」之主要立法
    意旨；否則若將資遣之決定權掌控於資方之手，在資遣給與
    上，勞資立場顯然相對立，在民營化後5 年內資方只要透過
    降薪、降職、處分、記過及調職等之任何手段即可輕易迫使
    勞方自行離職來規避給與，則該條之立法意旨將蕩然無存，
    故本件仍有公營事業移轉民營條例第8 條規定之適用云云。
  (四)惟查：
    1.司法院釋字第351 號解釋：「公營事業移轉民營條例第8
      條第2 項係就不隨同移轉之從業人員所作之規定，其第3
      項則係就繼續留用之從業人員所作之規定，依該第3 項前
      段規定，僅在就繼續留用人員之原有年資辦理結算範圍內
      ，始依前項（第2 項）所定結算標準辦理。綜觀該條全文
      立法意旨，在移轉民營當時，對於繼續留用人員之給與，
      並不包括第2項 關於加發6 個月薪給在內，以維持不隨同
      移轉人員與繼續留用人員待遇之平衡。」是以，依司法院
      解釋，公營事業移轉民營時不隨同移轉人員與繼續留用人
      員間，其權益係有所區別。
    2.又釋字第351 號解釋理由書係謂：公營事業移轉民營條例
      第八條第二項「公營事業轉為民營型態時，其從業人員不
      願隨同移轉者因前項但書約定未隨同移轉者，應辦理離職
      。其離職給與，應依營動基準法退休金標準給付，不受年
      齡與工作年資限制，並加發移轉時薪給標準六個月薪給及
      一個月預告工資；其不適用營動基準法者，得比照適用之
      」，係就不隨同移轉之從業人員所作之規定。其第三項「
      移轉為民營後繼續留用人員，得於移轉當日由原事業主就
      其原有年資辦結算，其結算標準依前項規定辦理，但不發
      給預告工資。其於移轉之日起五年內資遣者，按從業人員
      移轉民營時或資遣時之薪給標準，擇優核給資遣給與，並
      按移轉民營當時薪給標準加發六個月薪給及一個月預告工
      資」，則係就繼續留用（隨同移轉）從業人員所作之規定
      。其中前段既謂「就其原有年資辦理結算，其結算標準依
      前項（第二項）規定辦理」，而非謂「就其原有年資及加
      發薪給辦理結算，其結算標準依前項（第二項）規定辦理
      ，而非謂連同加發薪給亦應依前項（第二項）規定辦理。
      又因加發薪給與加發預告工資性質不同，前者並未規定於
      勞動基準法，後者則已規定於營勞動基準法第十六條第三
      項。而第二項所定之文字，有「應依勞動基準法退休金標
      準給付，不受年齡與工作年資限制」等語，為表達繼續留
      用人員，不得依勞動基準法之規定請求加發預告工資之用
      意，故特於第三項前段設「但不發給預告工資」之限制。
      至於加發薪給則原為勞動基準法之所無，不虞繼續留用人
      員援該法以請求，即無須於第三項贅增「但不發給六個月
      薪給」之明文。此種按原有年資辦理結算之繼續留用人員
      ，雖不獲加發薪給及預告工資，但依第三項後段規定，則
      係於移轉之日起五年內資遣一併如數加發之，使原從業人
      員於移轉民營當時離職者與其後五年內資遣（離職）者，
      所受之離職優惠給與一致，以維持兩者待遇之平衡。若謂
      繼續留用者於移轉民營當時辦理原有年資結算之際，亦可
      如同離職者獲得加發六個月薪給，則祇須於留用後五年內
      之任何一日（包括留用後之第二日）資遣，均可重複獲得
      加發六個月薪給，成為雙重離職優惠，無異鼓勵原從業人
      員於移轉民營當時不離職，而延後於五年入之任何一日再
      離職（資遣），增加公營事業移轉民營之困擾，顯非立法
      之本意。本件係就現行法律依其文義及論理所為之統一解
      釋，不涉及立法問題，併此說明。
    3.是依解釋理由書所載，僅稱「資遣」為「離職」態樣之一
      ，並未認「資遣」與「離職」相同，均有公營事業移轉民
      營條例第8 條第3 項規定之適用。原告主張「司法院釋字
      第351 號解釋理由書明確擴張解釋『公營事業移轉民營條
      例』第8 條『資遣』與『離職』之文義相同」，顯係曲解
      法令。
    4.又原告另稱：「若將資遣之決定權掌控於資方之手，在資
      遣給與上，勞資立場顯然相對立，在民營化後5 年內資方
      只要透過降薪、處分、記過及調職等之任何手段即可輕易
      迫使勞方自行離職來規避給與」云云。惟設若臺開公司於
      民營化後5 年內果有上開情事，透過降薪、處分、記過及
      調職等手段逼迫勞方自行離職，以規避各項給與義務，則
      勞方自得依「勞資爭議處理法」規定申請調解，而本件依
      原告所提事證，並無上開情事，乃原告於選擇自行辭職後
      ，卻要求以「資遣」之條件補發按臺開公司移轉民營當時
      薪給標準加發6 個月薪給及1 個月預告工資與勞保權益損
      失補償，於法無據。
四、綜上，原告係於臺開公司移轉民營後5 年內辭職而離職，其
    既非「資遣」，自無公營事業移轉民營條例第8 條第3 、4
    項規定之適用，被告予以否准請求，自無不合。訴願決定諭
    知不受理，理由雖有不同，結論則無二致，仍應予以維持。
    原告徒執前詞，訴請被告應為給付原告按民營化當時（88年
    1 月8 日）薪給標準6 個月薪給、1 個月預告工資及勞保權
    益損失之補償並加計自離職之日起至返還日止，按年息5%計
    算之利息之行政處分，為無理由，應予駁回。
五、兩造其餘攻擊防禦方法均與本件判決結果不生影響，故不逐
    一論述，併此敘明。
據上論結，本件原告之訴為無理由，依行政訴訟法第218 條、民
事訴訟法第385 條第1 項前段、行政訴訟法第98條第3 項前段，
判決如主文。
中　　華　　民　　國　　96　　年　 　7　　月　  25 　 日
                        第二庭審判長法  官　徐瑞晃
                                    法  官  畢乃俊
                                    法　官  陳金圍
上為正本係照原本作成。
如不服本判決，應於送達後20日內，向本院提出上訴狀並表明上
訴理由，如於本判決宣示後送達前提起上訴者，應於判決送達後
20日內補提上訴理由書（須按他造人數附繕本）。
中　　華　　民　　國　　96　　年　　 7　　月　　25　　日
                                    書記官  陳可欣
